311Edepot - Archives communales déposées de Luxeuil-les-Bains
Archives Départementales de la Haute-Saône
- ARCHIVES MODERNES
  - EDIFICES COMMUNAUX, MONUMENTS ET ETABLISSEMENTS PUBLICS
    - Edifices publics. -Mairie: réparation de la mairie, travaux et location de logements en dépendant (1792-1934). Horloge publique: remplacement et acquisition d'une horloge publique et entretien (1852-1921). Maison d'arrêt: travaux de réparation (an II-1843). Octroi: construction de l'octroi et travaux de réparation (1862-1892), avec plans (1); projet d'acquisition du bureau et du logement du préposé à l'octroi (1920-1921). Halle aux grains, marché couvert et champ de foire: adjudication, construction, réparations (an II-1890), avec plans (1)., 311 Edepot 354; M1
      ETABLISSEMENT PENITENTIAIRE; HALLE; HORLOGE PUBLIQUE; HOTEL DE VILLE; OCTROI
    - Edifices publics.- Abattoir public: construction, achat de terrains (1829-1831, 1881-1891) avec plans (1). Bains de Luxeuil: location, entretien, travaux de réparation, aménagement etc. avec plans (1) (1779-1945)., 311 Edepot 355; M2
      ABATTOIR; THERMOCLIMATISME
    - Edifices publics.-Poste de police: travaux de modification (1910); construction d’un nouveau bâtiment (1910-1913). Bâtiment communaux divers: entretien, travaux de réparation (1792-1899); bâtiment de tir et établissement d'une écurie avec logement de garde forestier: travaux de réparation, devis, mètre, détail estimatif (1899, 1922); aliénation de bâtiments communaux divers (1837-1838). Porte de la ville: démolition de la Porte du Chêne et réalignement d'une maison située juste à côté de cette porte (1809); acquisition d'une maison pour réélargir l'entrée de la ville (1846). Erection de monuments commémoratifs (1860-1920). Fontaines-lavoirs: construction, réparations et réclamations (1790-1929). Puits et crochets à incendie: réparation (1811)., 1790-1934; 311 Edepot 356; M3
      COMMEMORATION; FONTAINE; POLICE; POSTE; PUITS
    - Edifices du culte.-Eglise (clocher, cloître, orgue, quartier abbatial): entretien, réparation., 1791-1931; 311 Edepot 357; M5
    - Etat des travaux de démolition et de construction à effectuer à l'église, avec plans (1)., 1861; 311 Edepot 358; M6
    - Etat des travaux de démolition et de construction à effectuer à l'église (suite) (1)., 1861; 311 Edepot 359; M7
    - Presbytère: établissement d'un presbytère à la place de la maison de police (arrêté préfectoral de 1818); travaux de réparations au presbytère (1843-1878); bail (1906-1922). Cimetière: acquisition de terrains pour l'établissement d'un nouveau cimetière (1841-1842), agrandissement (1843), reconstruction (1859, 1873, 1886) d'une partie du mur; réclamation de Madame Boichut au sujet d’un marronnier dont les feuilles et les marrons tombent sur le cimetière (1891); modification de règlement (1905); tarif des enterrements (s.d.). Tombes militaires: emplacements (1873-1877) avec petits plans. Cimetière protestant: établissement (1873). Cimetière israélite.- Reconstruction du mur de clôture et de soutènement: devis instructif, métrique et estimatif (1875). Edifices à usage de services d'assistance et de prévoyance.-Hôpital de Gammont: travaux de réparations (1877-1904)., 1818-1922; 311 Edepot 360; M8
      CIMETIERE; ETABLISSEMENT MEDICO SOCIAL; FONTAINE; JUDAISME; PRESBYTERE; PROTESTANTISME
    - Edifices à usage d'établissements d'enseignement.-Collège: litige entre le collège et la partie réservée aux écuries (pour les militaires) étant les deux dans le même bâtiment (an XII-1810); aménagement, agrandissement, réparations, entretien du collège (1827-1914) avec logement du concierge (avec plans (1)). Ecoles Primaires laïques (1866-1913). Ecole maternelle: réparations sur le toit de l'école pour dégâts causés (1888); agrandissement de l'école maternelle (1904), projet de construction au champ de foire (1910-1915, s.d.); travaux retardés par les entrepreneurs (adjudications, retard dans la livraison des matériaux etc.) (1913, 1919). Salle d'asile: choix d'un local pour l'établissement d'une salle d'asile (1846-1847); donation faite par Monsieur Martin pour son établissement (1860-1862); travaux d'entretien et de réparation (1864-1878). Petit séminaire de Luxeuil: projet d'acquisition de l'ancien couvert des Bénédictins (1812-1814; 1868). Ecole des Sœurs Institutrices: travaux de réparations (1869-1875). Institut des Frères des Ecoles Chrétiennes: abandon de la part de la ville de certains immeubles en faveur de l'institut (1867); travaux de réparations (1868-1892); demande d'expropriation par la ville de Luxeuil de la maison des Frères des Ecoles Chrétiennes (1924). Etablissement d'écoles et d'ateliers gratuits pour les filles des familles pauvres de la ville: acquisition d'immeubles (1836-1837). Edifices culturels. -Musée: projet de construction de tables vitrées pour des expositions (1897); reconnaissance de personnalité civile (1932); aménagement de salles d’exposition (1932, s.d.). Théâtre: décoration des salles du théâtre (1838-1839); travaux de restauration, modification de la façade principale, pose d'un balcon etc. et réparation des murs latéraux (1858-1859); réparations (1870, 1886, 1927)., 1804-1932; 311 Edepot 361; M9
      ETABLISSEMENT D'ENSEIGNEMENT; LAVOIR; MUSEE; SALLE DE SPECTACLES
    - Edifices publics. -Hôtel des postes: établissement dans les bâtiments de l’hôtel de ville (1858-1860); réparation, aménagement et mise en location (1869-1890); construction d’un nouveau bâtiment et mise en location (1907-1939, s.d.); travaux de transformation et de surélévation (1937-1948)., 1858-1948; 311 Edepot 523; M3
      CONSTRUCTION; POSTE
  - BIENS COMMUNAUX, TERRES, BOIS ET EAUX
    - Biens communaux: état des biens ruraux de la ville de Luxeuil (1812, 1861, 1874, avec un plan (1); produits des terres de Luxeuil, tant des champs que des prés (1791); locations, adjudications, échanges, aliénations, ventes de terrains communaux (prés, jardins) (1790-1929, s.d.); adjudication d'herbes sur le terrain des abords du canal des Bains (ans XI, XII, 1832); vaine-pâture (1838, 1887); marchés de pâtres (1792-1793); droits de parcours (an XIII-1829; 1900-1903)., 311 Edepot 362; N1
    - Bois communaux. -Aménagement: notification des cantons défensables (1844-1845); aménagement des forêts communales (1823-1827) et travaux d'amélioration (1864, 1890); visite et reconnaissance dans les bois (an VIII); balivage, bornage de délimitation, martelage des bois communaux (an VII, 1842-1844, 1888); arpentage des bois (1810-1811); aliénation périodique de la forêt royale, du Baney par la ville de Luxeuil (1820); autorisation donnée pour la construction de maisons à distance prohibée dans les forêts (1857-1892); aménagement du 1/4 de réserve des bois communaux (1869); balivage et martelage du quart de réserve (an V-1836). Affouage, organisation générale: état des produits de l'affouage (an 1821-1833); état et estimation de la coupe affouagère (1813-1920); exploitation de la coupe affouagère des bois communaux (1793-1840); distribution: partage des bois d'affouage (an VIII-1833); distribution répartition des coupes de bois de l'affouage (1792-1888); liste provisoire des ayants-droit à la répartition des taillis, futaies, de la coupe affouagère (1869-1882)., 1795-1920; 311 Edepot 363; N2
    - Bois communaux. -Affouage, distribution de la futaie: rôles définitifs de répartition et distribution de la futaie de la coupe affouagère., 1821-1920; 311 Edepot 364; N3
    - Bois communaux.-Affouage, distribution de taillis: rôles de répartition et de distribution du taillis de la coupe affouagère., 1823-1881; 311 Edepot 365; N4
    - Bois communaux.-Ventes: vente de futaie, taillis et de bois divers (fagots, ételles, moules, billes, chablis, écorce etc.) (1793-1927); exploitation du quart en réserve (1826); vente du 1/4 en réserve (1791-1868); P.V. de martelage pour la construction des vaisseaux de l'Etat (Marine nationale) (1793-1806). Droit de passage dans les bois Communaux (an XI- 1931). Chasse: amodiation de droit de chasse dans les bois communaux (entre-autre: autorisation de chasser les loups, les renards et les sangliers, 1806-1898)., 1791-1927; 311 Edepot 366; N5
      CHASSE; FORET COMMUNALE
    - Eaux. -Sources: recherches, captages, construction de bourneaux, pour construire les eaux des sources, concessions (plans) (1791-1925). Prise d'eau (1868-1913); Château d'eau (1861). Distribution des eaux: partage du Breuchin entre les communes de Froideconche et Luxeuil (demande de la commune de Froideconche) (1859-1885); établissement de conduites, travaux de branchements, concessions et abonnements (an VIII- 1925, s.d.). Puits: reconstruction (an VI-1834); puits particulier (1898-1899); établissement d'un puits artésien (1831-1834); eaux minérales (an IX-1923). Abreuvoirs (1889) avec 1 petit plan. Location du droit de pêche (an XIII). Propriétés et droits divers: délibération relative à l'acquisition par la ville de Luxeuil de divers biens nationaux pour agrandir la place où se tiennent les foires (1791); vente de bâtiment à la commune de Luxeuil (1903,1930); concessions de cimetière (1866-1924); four communal (an V-an XI)., 1791-1930; 311 Edepot 367; N6
      CONCESSION FUNERAIRE; EAU POTABLE; EAU SOUTERRAINE; PECHE; PRISE D'EAU; PUITS
  - TRAVAUX PUBLICS, VOIRIES, MOYENS DE TRANSPORT, REGIME DES EAUX
    - Voirie Urbaine (1). Baille (place de la) (1870-1887). Beaumont (rue Henri); anciennement rue du Tissage (1883-1904). Briand (rue Aristide); anciennement route de Faucogney (1887). Cannes (rue des) (1807-1890). Collège (Place du), anciennement place des Casernes (1797). Etang de la Poche (rue de) (1928). Départemental n°6 (chemin) dans la traverse de Luxeuil, de la gare à la R-N. 57. Tracé initial: rue Jean Jaurès (anciennement avenue de la Gare, dite aussi Route de Breuches, et rue Nouvelle). Tracé actuel: rue Victor Hugo, et rue Jules Adler (anciennement chemin de la Prairie) (1799-1925), Fontaine Leclerc (rue de la) (1890-1928). Fourier (rue Charles); anciennement rue des Fossés des Cannes (1858-1903, s.d.). Haut Bourrey (rue du) (1912). Guy (rue Henri); formée des anciennes rues du Collège, de la Bure et du moulin de la Roche (1824-1884, s.d.). Jouffroy (rue) (1885-1896). Lavoirs (rue des) (1866-1903). Marquiset (rue); formée de l'ancienne ruelle des Murs et de l'ancienne rue du Chemin Neuf. (1820-1922). Morbief (rue du); anciennement rue des Tanneries (1885-1914)., 1799-1928; 311 Edepot 368; O1
      PLACE PUBLIQUE; VOIE COMMUNALE
    - Voirie urbaine. Nationale N°57 (route) dans la traverse de Luxeuil. *Se Subdivisait en: -rue du Faubourg de Chêne, -Grand-Rue du Chêne, -Grande-Rue du centre, -Grande-Rue de la Corvée. *Devenues respectivement: -Rue Edouard Herriot, -Rue du Président Jeanneney, -Rue Victor Genoux, -Rue Carnot (1794-1924). Neuvelle (rue de la) (1 plan) (1859-1893). Nodier (rue Charles); anciennement rue des Fossés des Lavoirs (1861-1907); Parc (rue du); anciennement nouvelle route de Saint-Loup (1884). Pergaud (rue Louis); anciennement rue de l'Abattoir (1890-1926). Remparts (rue des), formée des anciennes rues du Paradis et des Jardins (1797-1899). République (Place de la); anciennement place Saint-Martin (1800-1934). Richet (Boulevard); anciennement rue du Pré la Pêche, rue Impériale, rue du Parc (1855-1926)., 1794-1934; 311 Edepot 369; O2
    - Voirie urbaine. -Romains (allée des); formée en partie de l'ancienne rue de la Fosse Pageot (1864-1930). Saint-Colomban (rue); anciennement rue de la Filature (1876-1904). Saint-Pierre (Place) (1869-1884). Saint-Anne (rue) (1 plan) (1864-1887). Saline (rue de la) (1858-1926, s.d.). Thermes (Avenue des); formée de l'ancienne rue des Bains et de l'ancienne route de Saint-Loup (1862-1930). Tour (rue de la); anciennement rue des Balais (1862-1878). Tour du Bailli (rue de la); anciennement rues Neuve et du cimetière (1801-1923). Rues non identifiées et travaux généraux (1804-1919, s.d.); programme d’aménagement et d’extension de la ville (1948-1963, s.d.); alignement des rues (1820-1933, s.d.); numérotage des maisons (1887-1888); ponceaux (1823, 1927); promenades publiques et plantations d'arbres (1803-1838); pavage, asphaltage et entretien des rues (1850, 1861-1926); trottoirs, rigoles pavées, canalisations et égouts (1804-1930, s.d.); urinoirs publics (1874-1934); distribution automatique d’essence (1928)., 1801-1963; 311 Edepot 370; O3
      TRAITEMENT DES EAUX USEES; VOIE COMMUNALE
    - Voirie urbaine: distribution d'eau (construction de conduite)., 1811-1931; 311 Edepot 371; O4
      EAU POTABLE
    - Voirie urbaine: éclairage des voies publiques, exploitation des usines d'électricité., 1811-1928; 311 Edepot 372; O5
      ECLAIRAGE PUBLIC; PRODUCTION ELECTRIQUE
    - Petite voirie.- Chemins de grande communication et vicinaux: état, classement, généralités (1813-1905); chemin de grande communication N°6, de Port-sur-Saône aux Vosges (1842-1901); chemin de grande communication N°30 de Luxeuil à Melisey (1874, 1878); chemin de grande communication N°32 de Saint-Sauveur à Rignovelle (1890); chemin de moyenne communication N°12 de Conflans à Luxeuil (1859-1877); chemin d'intérêt commun N°9 de Luxeuil à Faverney (1878); chemin d'intérêt commun N°17 de Pomoy à Luxeuil, en passant par Ailloncourt (1865-1874); chemin vicinal n°3 de Luxeuil à Saint-Sauveur (1903); chemin vicinal ordinaire N°5 de Luxeuil à Saint-Valbert (1840, 1867); chemin vicinal de la forêt impériale du Banney reliant Luxeuil et Saint-Valbert (1864); chemin du Vacher (1907); chemin devant Sainte-Anne (1904, s.d.); route de Luxeuil à Fontaine (1838-1922); tableau et état des chemins ruraux de Luxeuil (an XIII, 1841); route de Breuches (1811-1848); chemins ruraux divers (1819-1913); chemins vicinaux: travaux (1848, 1867); budget des ressources (1902); comptes des recettes et des dépenses (1853-1869); chemins vicinaux: création de ressources (1860-1899). Ponts: pont du Morbief (an XII-1887); pont construit sur la Lanterne, à Saint-Marie-en-Chaux, pour faciliter les communications entre Luxeuil et Faverney (1827-1834); pont de Bourbévelle et de Montcourt (1866). Grande voirie: route Impériale N°57 à l'extérieur de Luxeuil (1843-1909); routes impériales N°57 et départementale N°6 et 8: généralités (1845-1868); route nationale N°64 de Méziers à Belfort (1913); route N°76 de Metz à Besançon (1823). Route départementale N°5 de Vauvillers à Pont-du-Bois (1861); route départementale N°8 de Luxeuil aux Vosges en passant par Faucogney (1830-1878)., 1804-1922; 311 Edepot 373; O6
    - Moyens de transport et travaux divers. Chemins de fer d'intérêt général: -Ligne de Nancy-Gray (1856-1858); -Ligne de Nancy-Vesoul (1846); -Ligne de Epinal-Remiremont (1864); -Ligne de Luxeuil à Aillevillers, en passant à Lure (1896); chemin de l'Est: Ligne de Lure à Aillevillers (1870-1916); Ligne de Vesoul à Besançon (1867); Projet d'établissement de la ligne Gray à la Suisse (1858); Ligne de Dôle à Dijon (1856); Ligne de Dijon à Corbeil (s.d.); -Ligne de Dijon à Mulhouse, par Gray, Vesoul, Lure et Belfort, avec embranchement sur Besançon (1844-1846). Chemins de fer d'intérêt local: Ligne de Vesoul à Corravillers (1915); ligne d'Aillevillers à Ronchamp (1871); Projet de ligne de Lure à Luxeuil (1864-1870); -Ligne d'Aillevillers à la Creuse (1856-1857); -Ligne de Luxeuil à Corravillers (1888-1901); Enquêtes, échanges, expropriations (1856-1885); pose de contre-rails dans la traversée de Luxeuil (1914-1930). Ligne de tramway: Luxeuil à Corravillers (1896-1898); inauguration du chemin de fer (1878); gare de Luxeuil (1874, 1922); ligne d'Aillevillers à Lure: construction d'un quai militaire à la gare de Luxeuil (1888). Chemins de fer de l'Est. -Généralités: tarifs des places, modification des correspondances des trains (1878). Trains spéciaux mis en service à l'occasion de fêtes patronales: lignes Luxeuil à Lure et Luxeuil à Aillevillers et pendant la saison des eaux (1855-1886). Voitures publiques pour voyageurs (s.d.); mise en service de voitures publiques pour les messageries de Luxeuil à Lure (1864); mise en service d'un omnibus entre la gare et l'hôtel des Thermes pendant la saison thermale (1878). Télécommunication: lignes télégraphiques (1859-1913); réseau téléphonique départemental (1900); fourniture de gaz et d'éléctricité par la Société des Houillères de Ronchamp: incidents causés par des arrêts fréquents (1913-1917). Carrières: amodiations, ouvertures, exploitation (1811-1914)., 1811-1930; 311 Edepot 374; O7
      TARIF
      TRANSPORT FERROVIAIRE
    - Navigation et Régime des eaux. -Etat des cours d'eau (1838); aqueducs et canaux d'irrigation et de déviation (an XIII-1922); canal: entretien, curage, drainage du canal ou cours d'eau du Morbief (an XI-1889). Morbief et Breuchin: entretien, alimentation, barrage de la grande Vanne d'irrigation, prise d'eau, partage des eaux, élargissement (1840-1897); litige entre la communauté de Luxeuil et les différents propriétaires d'usines (1820-1889)., 1803-1922; 311 Edepot 375; O8
      AMENAGEMENT DES EAUX; PRISE D'EAU
    - Navigation et Régime des eaux. -Usines: atelier de construction (1859); papeterie (1830-1885); scieries (1844-1865); distillerie (1857-1870); filatures (1827-1886); fonderie (avec plans) (1828-1927); usines diverses: généralités (1831-1880); Moulins (1813-1902)., 311 Edepot 376; O9
      ENERGIE HYDRAULIQUE
  - CULTES
    - Culte catholique. -Nomination et installation des curés, chantres (1792-an XII); litige entre l'archevêché et la commune quant au choix d'un organiste (1869); comptes et budgets de la fabrique (1792-1898); vente d'objets mobiliers par la fabrique (1888); traitement des vicaires (1847-1867); subventions (1886); dons et legs (1868-1894); correspondance entre l'archevêché de Besançon et le maire de Luxeuil en vue de la célébration (préparation des messes, etc.) de la victoire des armées françaises à Sébastopol (1855) et Solférino (1859); demande de restitution, de la part des maires des communes de la paroisse de Faucogney, des objets de culte soustraits à leurs églises pour la décoration, entre autres, de l’église des Bénédictins de Luxeuil: pétition, liste (an IX-an XI); séparation de l'église et de l'Etat (1906, 1913-1918). Culte protestant. -Création d'un poste de pasteur protestant à Vesoul: avis demandé à la ville de Luxeuil (1872). Culte israélite. -Création d'un consistoire israélite à Vesoul: demande de participation financière à la ville de Luxeuil (1872); budget (1897); indemnité du logement du rabbin (1889-1898). Police des cultes: sonnerie de cloches (1792)., 1792-1918; 311 Edepot 377; P1
      CATHOLICISME; JUDAISME; PROTESTANTISME
  - ASSISTANCE ET PREVOYANCE
    - Bureaux de bienfaisance, secours d'urgence.-Constitution et ressources: "La charité " devenue " Bureau de bienfaisance" ou "Bouillon des Pauvres": constitutions de rentes, mainlevée, location, etc. (1790-1880); dons et legs (an IV-1927); recettes des loteries et des concerts (an VIII-1890); commission administrative: nominations des membres (an X- 1929)., 1790-1929; 311 Edepot 378; Q1
    - Bureaux de bienfaisance: registre de délibérations., 1803-1850; 311 Edepot 379; Q2
    - Bureau de bienfaisance: registre de délibérations., 1851-1879; 311 Edepot 380; Q3
    - Bureau de bienfaisance. -Dépenses et comptabilité: règlement des recettes et des dépenses (1858-1902); délibération pour le règlement du budget (1851); comptes administratifs (1851-1894); arrêtés d'apurement (1856-1857); pièces comptables: vote de compléments de crédits (1924); restes de crédits à employer pour l'année (1866); comptes de gestion (an VIII-1906); journal du receveur (1840)., 1800-1906; 311 Edepot 381; Q4
      COMPTE ADMINISTRATIF; PIECE COMPTABLE; COMPTE DE GESTION
    - Bureaux de bienfaisance. -Dépenses et comptabilité: budgets (1853-1864). Indigents secourus: listes des indigents secourus (1875-1882); demandes de secours d'urgence (1830-1931); distribution de secours aux indigents (an III-1880); matériel, fournitures mis à disposition par l'hôpital militaire pour les indigents (1814); distribution de nourritures aux indigents (an XII- 1889); transport des indigents par chemin de fer (1887). Œuvres charitables: ateliers de charité (1847-1870); société de bienfaisance: "Société du Prince Impérial" (1862-1869); souscription en faveur des incendiés de la Martinique (1890); Comité de souscription au profit des inondés en Alsace et en Suisse (1876); produit de concert et de loterie au profit des enfants pauvres (1876, 1899); participation de la commune de Luxeuil pour la catastrophe de la mine de Ronchamp (1866)., 1795-1931; 311 Edepot 382; Q5
    - Etablissements hospitaliers. Hôpital de Grammont.-Constitution et ressources: don par Monsieur le marquis de Grammont de l'édifice qu'il a fait construire à destination de l'hôpital ainsi que des terres environnantes (1876-1878); plan de l'hôpital de Grammont, de ses aisances et dépendances (1880); assurance de l'hôpital souscrite auprès de la compagnie "L'urbaine" (1897); personnel hospitalier (1883, 1898); pharmacie de l'hôpital (1901); équipement et amélioration de l'hôpital, fonctionnement et règlementation générale (1877-1931); demande de lots pour la loterie en faveur de l'hôpital (1883); dons et legs (1864-1925); état des propriétés appartenant à l'hôpital (1867); adjudications des terres appartenant à l'hôpital et situés à Flagy et Vellefrie (1879); amodiation et vente de champs et biens appartenant à l'hôpital (usufruit, rente annuelle) (1873-1898); statistiques hospitalières (1868-1882)., 1864-1931; 311 Edepot 383; Q6
    - Etablissements hospitaliers. -Hôpital de Grammont: commission administrative: nomination des membres (1867-1925); registre des arrêtés et délibérations (1852-1879); à la fin du registre, liste des livrets délivrés aux ouvriers (1884-1894)., 1852-1925; 311 Edepot 384; Q7
      ETABLISSEMENT MEDICO SOCIAL; OUVRIER
    - Etablissements hospitaliers. Hôpital de Grammont.-Dépenses et comptabilité: budget (1867); compte administratif (1874); situation financière (1877); comptes de gestion (1901-1902); hospitalisation et frais (1877-1931); nourriture délivrée à l'hôpital (viande, pain, vin) (1924); fourniture de draps, pour l'hôpital (1882). Hospice de Luxeuil. -Etablissement d'un hospice civil à Luxeuil (1815); assistance publique dans les campagnes (1872); admission à l'hospice (1830-1831); commission administrative: élection des membres, personnel (1873-1930); situation financière (1882, 1913); attribution de secours (1888); dons et legs (1903)., 1815-1931; 311 Edepot 385; Q8
      BUDGET; COMPTE ADMINISTRATIF